臺灣高等法院臺中分院刑事裁定
110年度聲字第1026號

聲  請  人  臺灣高等檢察署臺中檢察分署檢察官
受  刑  人  莊宗霖



上列聲請人因受刑人數罪併罰有二裁判以上，聲請定其應執行之
刑（聲請案號：110年度執聲字第463號），本院裁定如下：
    主  文
莊宗霖因犯如附表所示各罪所處之刑，有期徒刑部分應執行有期
徒刑伍年。
    理  由
一、聲請意旨略以：本件受刑人莊宗霖（下稱受刑人）因違反森
    林法等數罪，先後經判決確定如附表所示，數罪中雖有刑法
    第50條第1項但書所列情形，惟受刑人已請求檢察官聲請定
    應執行刑，有原署110年3月22日是否聲請定應執行刑調查表
    足稽，應依刑法第50條第2項、第53條、第51條第5款規定，
    定其應執行之刑，爰依刑事訴訟法第477條第1項聲請裁定等
    語。
二、按數罪併罰，有二裁判以上者，依刑法第51條之規定，定其
    應執行之刑。數罪併罰，分別宣告其罪之刑，如宣告多數有
    期徒刑者，於各刑中之最長期以上，各刑合併之刑期以下，
    定其刑期。但不得逾30年。刑法第53條、第51條第5款分別
    定有明文。次按數罪併罰之案件，其各罪判決均係宣告刑，
    並非執行刑，縱令各案中一部分犯罪之宣告刑在形式上已經
    執行，仍應依法聲請犯罪事實最後判決之法院裁定，然後再
    依所裁定之執行刑，換發指揮書併合執行，其前已執行之有
    期徒刑部分，僅應予扣除而不能認為已執行完畢，在所裁定
    之執行刑尚未執行完畢前，各案之宣告刑不發生執行完畢之
    問題（最高法院90年度台非字第340號、95年度台非字第320
    號判決同此意旨）。是經法院以判決或裁定定其數罪之應執
    行刑確定者，該數罪所定之應執行刑尚未全部執行完畢，則
    其他已執行完畢之數罪仍應視為未執行完畢。查本件受刑人
    因犯如附表所示數罪，先後經臺灣臺中地方法院、本院及最
    高法院分別判處如附表所示之刑，均經確定在案，有各該刑
    事判決、臺灣高等法院被告前案紀錄表在卷可稽。而受刑人
    所犯如附表所示之罪，有得易科罰金之罪及不得易科罰金之
    罪，本件自屬刑法第50條第1項但書第1款規定之情形。茲受
    刑人請求檢察官聲請定其應執行之刑，有臺灣臺中地方檢察
    署110年3月22日是否聲請定應執行刑調查表附卷可稽（見本
    院卷第9頁），本院審核結果，認檢察官聲請為正當，應予
    准許，並衡酌受刑人所犯各罪之犯罪類型、行為態樣、手段
    、動機、侵害法益種類及責任非難程度，而為整體評價後，
    定其應執行刑（檢察官聲請書所附附表之錯誤，均更正如本
    裁定附表所示）。至受刑人所犯如附表編號4、5所示之案件
    ，另所處併科罰金新臺幣5萬8551元、106萬2873元，罰金如
    易服勞役，分別以新臺幣1千元、3千元折算1日之罰金刑，
    雖不在本件定應執行刑之列，但仍應與本件附表所示各罪所
    定之應執行刑併執行之，附此敘明。
三、據上論斷，應依刑事訴訟法第477條第1項，刑法第50條第1
    、2項、第51條第5款、第53條，裁定如主文。
中　　華　　民　　國　　110 　年　　5 　　月　　5 　　日
            刑事第五庭    審判長法　官  鄭  永  玉
    　　　　　　　　　　　　　　法　官  周  莉  菁
  　　　　　　　　　　　　　　　法　官  卓  進  仕
以上正本證明與原本無異。     
如不服本裁定，應於裁定送達後5日內向本院提出抗告書狀(須附
繕本)。
                                書記官  廖  家  莉 
中　　華　　民　　國　　110 　年　　5 　　月　　6 　　日

附表：受刑人莊宗霖定應執行刑案件一覽表
編        號  1 2        3  罪        名    公司法  妨害自由  贓物  宣   告   刑    有期徒刑3月  有期徒刑3月  有期徒刑9月  犯 罪 日 期    101/04/09   101/12/06  103年5月間 偵查 (自訴)機關 年  度  案  號  臺中地檢103年度偵字第30260號 臺中地檢103年度偵續字第507號 臺中地檢103年度偵字第26769號等     最  後 事實審  法   院   臺中地院   臺中高分院   臺中高分院   案   號   104年度審簡字第 376號  104年度上易字第 644號   106年度上訴字第1576號等   判決日期   104/05/29   104/09/22   107/03/08     確  定判  決   法    院   臺中地院  臺中高分院  臺中高分院    案    號   104年度審簡字第 376號  104年度上易字第 644號  106年度上訴字第1576號等  判    決  確定日期  104/06/29   104/09/22  107/03/08 是否為得易科 罰 金 之 案 件  得易科、得社勞 得易科、得社勞 不得易科、不得社勞 備          註  臺中地檢104年度 執字第11711號（編號1至3曾定執行刑有期徒刑1年1月，已執畢） 臺中地檢104年度 執字第14909號（編號1至3曾定執行刑有期徒刑1年1月，已執畢） 臺中地檢107年度 執字第8746號（編號1至3曾定執行刑有期徒刑1年1月，已執畢） 

編        號  4 5        6  罪        名    森林法  森林法  詐欺  宣   告   刑   有期徒刑1年4月 （併科罰金新臺幣5萬8551元）  有期徒刑1年8月 （併科罰金新臺幣106萬2873元）  有期徒刑2年  犯 罪 日 期    103/06/08   103/06/15  100/07/15 偵查 (自訴)機關 年  度  案  號  臺中地檢103年度偵字第26769號等 臺中地檢103年度偵字第26769號等 臺中地檢104年度偵字第1443號等     最  後 事實審  法   院   臺中高分院   臺中高分院   臺中高分院   案   號   106年度上訴字第 1576號等  106年度上訴字第 1576號等   106年度上易字第907號   判決日期   107/03/08   107/03/08   107/09/18     確  定判  決   法    院   最高法院  最高法院  臺中高分院    案    號   107年度台上字第 3561號  107年度台上字第 3561號  106年度上易字第907號  判    決  確定日期  107/11/08   107/11/08  107/09/18 是否為得易科 罰 金 之 案 件  不得易科、不得社勞 不得易科、不得社勞 不得易科、不得社勞 備          註  臺中地檢107年度 執字第18092號 臺中地檢107年度 執字第18092號 臺中地檢107年度 執字第15765號